【裁判字號】    96,訴,4441
【裁判日期】    970204
【裁判案由】    毒品危害防制條例
【裁判全文】
臺灣臺中地方法院刑事判決              96年度訴字第4441號
公  訴  人  臺灣臺中地方法院檢察署檢察官
被      告  甲○○
                    （現於臺灣臺中看守所羈押中）
選任辯護人  許家瑜律師
上列被告因違反毒品危害防制條例案件，經檢察官提起公訴（九
十六年度偵字第二四四二○號），本院判決如下：
    主    文
甲○○犯如附表所示之販賣第一級毒品罪，均累犯，各處如附表
所示之刑。應執行有期徒刑拾貳年。因犯罪所得之財物計新臺幣
仟元，均沒收，如全部或一部不能沒收時，以其財產抵償之。
    犯罪事實
一、甲○○前因違反毒品危害防制條例之施用毒品案件，經本院
    以九十三年度訴緝字第六二六號判決處以有期徒刑一年二月
    確定，入監服刑後，於民國九十五年一月十九日縮刑期滿。
    詎其猶不知悔改，明知海洛因係毒品危害防制條例第二條第
    一項第一款所規定之第一級毒品，未經許可不得販賣，竟與
    乙○○（另飭警追查中）共同基於販賣第一級毒品海洛因之
    犯意聯絡，由乙○○以不詳代價購入海洛因，再加以分裝，
    而於下列時、地，以後述之分工方式，共同販賣海洛因予劉
    恩旗、王中強共三次，甲○○則可自乙○○處獲得免費施用
    海洛因之利益：
  (一)甲○○於九十六年八月四日下午三時五分許，以門號000
    0000000號手機，接獲劉恩旗以手機門號00000
    00000號來電洽購海洛因事宜。約略經過十幾分鐘至半
    小時後，甲○○駕車搭載乙○○到達臺中縣沙鹿鎮○○路某
    處，由乙○○下車將海洛因一包（該次份量可供劉恩旗施用
    一次）賣予劉恩旗，並向劉恩旗收取新臺幣（下同）一千元
    之代價。
  (二)甲○○於九十六年八月四日下午三時二十一分許，以門號0
    000000000號手機，接獲王中強以0000000
    0號室內電話來電洽購海洛因事宜。約略經過十幾分鐘至半
    小時後，甲○○駕車搭載乙○○到達臺中縣梧棲鎮○○路某
    處，由甲○○下車將海洛因一包（該次份量可供王中強施用
    一次）賣予王中強，並向王中強收取一千元之代價。
  (三)甲○○於九十六年八月六日晚間九時五十四分許，以門號0
    000000000號手機，接獲王中強以0000000
    0號室內電話來電洽購海洛因事宜。約略經過十幾分鐘至半
    小時後，甲○○駕車搭載乙○○到達臺中縣沙鹿鎮○○路某
    處，由甲○○下車將海洛因一包（該次份量可供王中強施用
    一次）賣予王中強，並向王中強收取一千元之代價。
二、嗣於九十六年十月十一日下午五時許，為警持本院核發之搜
    索票，在臺中縣梧棲鎮○○路五八號甲○○住處內查獲，並
    當場扣得甲○○所有供其施用海洛因所用之注射針筒六支。
三、案經臺中縣警察局移送臺灣臺中地方法院檢察署檢察官偵查
    起訴。
    理    由
一、程序方面：按被告以外之人於審判外之言詞或書面陳述，除
    法律有規定者外，不得作為證據；又被告以外之人於偵查中
    向檢察官所為之陳述，除顯有不可信之情況者外，得為證據
    ，刑事訴訟法第一百五十九條第一項及第一百五十九條之一
    第二項分別定有明文。查證人劉恩旗、王中強於偵查中具結
    向檢察官所為之陳述，被告及其辯護人並未主張有何不適當
    之處，且本院審酌該偵查筆錄作成時之情況，並無顯有不可
    信之情況，則依刑事訴訟法第一百五十九條之一第二項之規
    定，為傳聞法則之例外，有證據能力，本院自得引為判決參
    考之依據。
二、上揭事實，業據被告於本院審理時坦承不諱，核與證人劉恩
    旗、王中強於偵查中之證述相符，並有門號0000000
    000號監察譯文在卷可稽（參見警卷第十、一二頁），足
    見被告自白與事實相符，本案事證明確，被告犯行洵堪認定
    ，應依法論科。
三、按刑罰上所謂之販賣行為，不以事後是否有得利為要件，只
    須以營利之意思，而有販入或賣出之行為，即足構成，縱因
    故無法高於購入原價出售，最後不得不以原價或低於原價讓
    與他人時，仍屬販賣行為（最高法院八十四年四月十八日第
    三次刑事庭會議決議、八十四年臺上字第六一六九號判決、
    八十六年臺上字第七五二二號判決意旨參照），而政府對於
    查緝施用、轉讓及販賣毒品無不嚴格執行，且販賣毒品罪更
    係重罪，設若無利可圖，衡情一般持有毒品者當不致輕易將
    持有之毒品交付他人，則被告與乙○○將海洛因以一千元之
    代價交付予證人劉恩旗、王中強，渠等顯有營利意圖甚明，
    故核被告所為，均係犯毒品危害防制條例第四條一項之販賣
    第一級毒品罪。按刑法上之從犯，係指僅以幫助之意思，對
    於正犯資以助力，而未參與實施犯罪構成要件之行為者而言
    ，如就構成犯罪事實之一部，已參與實施，即屬共同正犯（
    最高法院三十年上字第一七八一號判例意旨參照），而被告
    接聽購毒者之電話，旋駕車搭載乙○○至交易地點，由被告
    或乙○○將海洛因交予購毒者，並收取價金，則被告所為已
    參與實施販賣第一級毒品海洛因之構成要件行為，故被告與
    乙○○間，就上開犯罪事實欄一(一)至(三)所示販賣第一級毒品
    海洛因部分，有犯意聯絡及行為分擔，均為共同正犯。被告
    販賣前持有第一級毒品海洛因之低度行為，各為販賣之高度
    行為所吸收，均不另論科。被告三次販賣第一級毒品海洛因
    之行為，犯意各別，行為互殊，應予分論併罰。被告前因違
    反毒品危害防制條例之施用毒品案件，經本院以九十三年度
    訴緝字第六二六號判決處以有期徒刑一年二月確定，入監服
    刑後，於九十五年一月十九日縮刑期滿，有臺灣高等法院被
    告前案紀錄表及臺灣臺中地方法院檢察署刑案資料查註紀錄
    表在卷可憑，被告前受有期徒刑執行完畢，五年內故意再犯
    本件有期徒刑以上之三罪，各為累犯，均應依刑法第四十七
    條第一項之規定就罰金刑部分加重其刑。另被告雖有上述販
    賣第一級毒品之犯行，惟被告販賣對象經查獲者共僅三人，
    且販毒僅為自乙○○處獲得免費施用毒品之利益，所得不多
    ，已販出之海洛因均僅供購買者施用一次，並非巨量，又被
    告均受乙○○之指示從事接聽購買海洛因之電話，及開車送
    乙○○至交易地點交付海洛因及收取價金，復查無實據可認
    被告係毒品之「大盤」、「中盤」毒販，而應僅係零星之小
    額交易，其惡性與犯罪情節較諸大量走私進口或長期販賣毒
    品之「大盤」、「中盤」毒販有重大差異，倘概科以販賣第
    一級毒品之法定本刑死刑或無期徒刑，誠為情輕法重，猶嫌
    過苛，本院衡其犯罪情狀，認為若科處死刑、無期徒刑，在
    客觀上足以引起一般人同情，故爰依刑法第五十九條規定，
    就被告三次販賣第一級毒品，均酌量減輕其刑，並就罰金刑
    部分先加重後減輕之。另按毒品危害防制條例第十七條規定
    ，犯同條例第四條第一項至第四項、第五條第一項至第四項
    前段、第六條第一項至第四項、第七條第一項至第四項、第
    八條第一項至第四項、第十條或第十一條第一項、第二項之
    罪，供出毒品來源，因而破獲者，得減輕其刑，其立法用意
    ，旨在鼓勵被告供出其所製造、運輸、販賣或持有之毒品來
    源，俾追究出該毒品之前手，以澈底清除毒品氾濫，故所謂
    「供出毒品來源」係指具體供出上游之毒品來源，以防止毒
    品之蔓延而言，如僅供出共犯，而未供出上游之毒品來源，
    即不得依前開法條減輕其刑（最高法院九十五年度台上字第
    四八九號判決意旨參照），則被告雖供出其共犯乙○○，然
    未供出上游毒品來源，揆諸前揭判決意旨，即不得依毒品危
    害防制條例第十七條減輕其刑，併予敘明。爰審酌被告販賣
    第一級毒品三次予他人，足以使購買施用者形成成癮性，導
    致精神障礙與性格異常，嚴重戕害國人身體健康，及危害社
    會治安，所生危害甚巨，暨其素行、智識、犯罪手段、犯罪
    所得，及犯後尚能坦承犯行，態度尚可等一切情狀，各量處
    如主文所示之刑，並定其應執行刑，以資懲儆。
四、被告三次販賣海洛因所得共三千元，雖均未扣案，仍應依同
    條例第十九條第一項規定宣告沒收之，如全部或一部不能沒
    收時，以其財產抵償之。至扣案之注射針筒六支，雖為被告
    所有，然無法證明係供販賣毒品所用之物，且係證明被告涉
    犯施用第一級毒品犯行之重要證據，依主刑、從刑不可分原
    則，前開注射針筒六支沒收之從刑，應附隨於被告涉嫌施用
    第一級毒品之主刑而同時宣告之。
據上論斷，應依刑事訟法第二百九十九條第一項前段，毒品危害
防制條例第四條第一項、第十九條第一項，刑法第十一條、第二
十八條、第四十七條第一項、第五十一條第五款、第五十九條，
判決如主文。
中    華    民    國    97    年    2     月    4     日
                  刑事第十三庭  審判長法  官  李秋娟
                                      法  官  陳得利
                                      法  官  黃裕仁
上正本證明與原本無異。
如不服本判決，應於收受送達後十日內向本院提出上訴書狀（應
敘述具體理由並附繕本）。
上訴書狀如未敘述理由，應於上訴期間屆滿後二十日內補提理由
書於本院。
                                      書記官  王嘉仁
中    華    民    國    97    年    2     月    4     日
附錄論罪科刑法條
毒品危害防制條例第四條第一項
製造、運輸、販賣第一級毒品者，處死刑或無期徒刑；處無期徒
刑者，得併科新臺幣一千萬元以下罰金。
附表：
┌──┬───┬───────┬─────────────┐
│編號│犯  行│所犯法條及罪名│宣          告          刑│
├──┼───┼───────┼─────────────┤
│ 一 │如犯罪│毒品危害防制條│甲○○共同販賣第一級毒品，│
│    │事實欄│例第四條第一項│累犯，處有期徒刑柒年肆月。│
│    │一(一)所│販賣第一級毒品│因犯罪所得之財物新臺幣壹仟│
│    │示    │罪。          │元，沒收，如全部或一部不能│
│    │      │              │沒收時，以其財產抵償之。  │
├──┼───┼───────┼─────────────┤
│ 二 │如犯罪│毒品危害防制條│甲○○共同販賣第一級毒品，│
│    │事實欄│例第四條第一項│累犯，處有期徒刑柒年肆月。│
│    │一(二)所│販賣第一級毒品│因犯罪所得之財物新臺幣壹仟│
│    │示    │罪。          │元，沒收，如全部或一部不能│
│    │      │              │沒收時，以其財產抵償之。  │
├──┼───┼───────┼─────────────┤
│ 三 │如犯罪│毒品危害防制條│甲○○共同販賣第一級毒品，│
│    │事實欄│例第四條第一項│累犯，處有期徒刑柒年肆月。│
│    │一(三)所│販賣第一級毒品│因犯罪所得之財物新臺幣壹仟│
│    │示    │罪。          │元，沒收，如全部或一部不能│
│    │      │              │沒收時，以其財產抵償之。  │
└──┴───┴───────┴─────────────┘


司法院資訊處製作；財團法人民間司法改革基金會備份。
